台灣士林地方法院刑事判決　　　　　　　 93年度易字第814號
公　訴　人　台灣士林地方法院檢察署檢察官
被　　　告　子○○
輔　佐　人　辛○○
上列被告因竊盜案件，經檢察官聲請簡易判決處刑（93年度偵字
第8773號），本院士林簡易庭認不宜以簡易判決處刑（93年度士
簡字第1311號），移由本院改依通常程序審理，暨移請併案審理
（台灣板橋地方法院檢察署93年度偵字第18807 號、94年度偵字
第332 號、94年度偵字第1916號、94年度速偵字第135 號、94年
度偵字第8233號、94年度偵字第14999 號、94年度偵字第14994
號、台灣桃園地方法院檢察署94年度偵字第14922 號），被告經
訊問後為有罪之陳述，本院合議庭裁定由受命法官獨任進行簡式
審判程序，並判決如下：
    主  文
子○○連續於夜間侵入住宅竊盜未遂，累犯，處有期徒刑壹年。
    事  實
一、子○○曾有多次竊盜前科，分別於民國90年間，經本院以89
    年度簡上字第102 號判處拘役50日確定，嗣於91年2 月4 日
    執行完畢（此部分不構累犯），復於91年間，經台灣高等法
    院以91年度上易字第2539號判處有期徒刑5 月確定，於92年
    1 月6 日易科罰金執行完畢，另於92年間，經台灣板橋地方
    法院以92年度易字第710 號及92年度易字第2209號判處有期
    徒刑8 月、6 月確定，並經裁定應執行有期徒刑1 年確定，
    而於93年9 月6 日縮刑期滿執行完畢出監（於本件構成累犯
    ）。嗣又於93年間經本院以93年度士簡字763 號判處有期徒
    刑3 月確定（尚未執行）。詎其仍不知悔改，復意圖為自己
    不法所有之概括犯意，連續在下列時間竊盜並為警查獲：(一)
    93 年9月18日上午11時30分許，見台北縣八里鄉○○路○ 段
    356 巷5 號戊○○住處之後門未關，即侵入該處2 樓，竊取
    戊○○房間內之現金新台幣（下同）7,000 元，得手後為戊○○之女金如如發覺而報警查獲（侵入住宅部分未據告訴）
    。(二)93年11月17日上午12時30分許，見台北縣蘆洲市○○路
    236 巷38弄8 號4 樓乙○○住處之大門未鎖，隨即侵入該處
    屋內翻箱倒櫃欲竊取財物，於尚未得手之際遭乙○○發覺而
    報警查獲（侵入住宅部分未據告訴）。(三)93年12月26日晚上
    8 時許之夜間，見台北縣三重市○路○街51巷18號丁○○住
    處之大門未鎖，隨即侵入該處屋內翻箱倒櫃欲竊取財物，於
    尚未得手之際遭林正芳發覺而報警查獲（侵入住宅部分未據
    告訴）。(四)94年1 月16日凌晨3 時40分許之夜間，利用台北
    縣三重市○○街39巷11號2 樓寅○○之住處大門未鎖之機會
    ，侵入該處屋內翻箱倒櫃欲竊取財物，於尚未得手之際遭寅
    ○○發覺而報警查獲（侵入住宅部分未據告訴）。(五)94年1
    月21日下午1 時40分許，利用台北縣新莊市○○路31巷3 之
    6 號壬○○住處大門未鎖之機會，侵入該處屋內翻箱倒櫃欲
    竊取財物，於尚未得手之際遭壬○○發覺而報警查獲。(六)94
    年5 月9 日上午12時許，利用台北縣林口鄉○○村○○路24
    號丑○○○住處大門未鎖之機會，侵入該處屋內2 樓翻箱倒
    櫃欲竊取財物，於尚未得手之際遭丑○○○發覺而報警查獲
    （侵入住宅部分未據告訴）。(七)94年8 月9 日13時許，利用
    桃園縣大園鄉○○村○○街52號庚○○○住處大門未鎖之機
    會，侵入該處竊取金戒指1 枚，得手後尚未離開現場，即遭
    庚○○○發覺而報警查獲（侵入住宅部分未據告訴）。(八)94
    年8 月15日上午12時30分許，趁台北縣林口鄉太平村汕頭12
    鄰8 之1 號甲○○○住宅大門未關之機會，侵入該住宅內翻
    箱倒櫃欲竊取財物，於尚未得手之際遭甲○○○發覺而報警
    查獲（侵入住宅部分未據告訴）。(九)94年9 月3 日上午12時
    15分許，趁台北縣林口鄉太平村14鄰汕頭20號2 樓丙○○住
    宅鐵門未關之際，侵入該處翻箱倒櫃欲竊取財物，於尚未得
    手之際遭丙○○發覺而報警查獲（侵入住宅部分未據告訴）
    。(十)94年9 月4 日下午1 時40分許，侵入台北縣五股鄉○○
    路○ 段52巷5 號癸○○住處，竊取現金9,700 元，得手後欲
    離開現場之際，為癸○○發覺而報警查獲（侵入住宅部分未
    據告訴）。
二、案經台北縣政府警察局蘆洲分局報請台灣士林地方法院檢察
    署檢察官偵查後起訴，及台北縣政府警察局蘆洲分局、三重
    分局、新莊分局報請台灣板橋地方法院檢察署檢察官，並桃
    園縣政府警察局大園分局報請台灣桃園地方法院檢察署檢察
    官偵查後移送併案審理。
    理  由
一、上揭犯罪事實，業據被告子○○於本院審理時坦承不諱（見
    本院94年9 月21日審判筆錄第2 頁、第5 頁），核與被害人
    戊○○、乙○○、丁○○、寅○○、壬○○、丑○○○、庚○○○、己○○、甲○○○、丙○○、癸○○等人指述之情
    節相符，且經證人金如如、林正芳證述屬實，此外，復有贓
    物認領保管單3 紙、現場照片24張在卷可稽，是本案事證已
    臻明確，被告之犯行堪以認定，應依法論科。
二、核被告如前述犯罪事實編號(一)、(七)、(十)所示之犯行，係犯刑
    法第320 條第1 項之普通竊盜罪；編號(二)、(六)、(八)、(九)所示
    之犯行係犯刑法第320 條第1 項、第3 項之普通竊盜未遂罪
    ；編號(三)、(四)所示之犯行係犯刑法第321 條第1 項第1 款、
    第2 項之於夜間侵入住宅竊盜未遂罪；編號(五)所示之犯行係
    犯刑法第320 條第1 項、第3 項之普通竊盜未遂罪、第306
    條第1 項之無故侵入住宅罪。被告所犯編號(五)之普通竊盜未
    遂罪與無故侵入住宅罪間，有方法結果之牽連關係，應依刑
    法第55條後段之規定從一重之普通竊盜未遂罪處斷。又其所
    犯10件竊盜犯行，時間相近、手法類似，且係犯基本構成要
    件相同之罪名或同一罪名之罪，顯係基於概括犯意為之，雖
    有加重竊盜、普通竊盜及既遂、未遂之分，仍屬裁判上一罪
    之連續犯，經比較被告各次犯行之結果，應以編號(四)所示於
    夜間侵入住宅竊盜未遂罪所造成之危害最大，罪質亦最重，
    故應依連續犯之規定論以較重之於夜間侵入住宅竊盜未遂罪
    ，並依法加重其刑。被告所為編號(二)至(十)之犯行，雖未據公
    訴人起訴，惟該部分與已起訴且經本院論罪科刑之犯罪事實
    間具有連續犯之裁判上一罪關係，並經檢察官移送併案審理
    ，自為起訴效力所及，而應由本院併予審理，附此敘明。而
    被告有如事實欄所載之犯罪科刑及執行情形，有台灣高等法
    院被告前案紀錄表在卷可按，其於受有期徒刑之執行完畢後
    ，5 年內再犯本件有期徒刑以上之罪，為累犯，應依法加重
    其刑，並遞加重之。另被告夜間侵入住宅竊盜犯行尚屬未遂
    ，爰依刑法第26條前段之規定，按既遂犯之刑度減輕其刑，
    並依法先加後減之。又按刑法上之心神喪失與精神耗弱，應
    依行為時精神障礙程度之強弱而定，如行為時之精神，對外
    界事務全然缺乏知覺理會及判斷作用而無自由決定意思之能
    力者，為心神喪失；如此項能力，並非完全喪失，僅較普通
    人之平均程度顯然減退者，則為精神耗弱，此有最高法院26
    年渝上字第237 號判例參照。本件被告經本院依職權送請馬
    偕紀念醫院鑑定，鑑定結果認被告雖有邊緣性智能不足、反
    社會人格傾向、衝動控制疾患之情形或可能性，惟並無證據
    支持患有精神分裂症，故在考量我國司法精神醫學觀點及被
    告自述案發當時狀況、相關刑事司法紀錄、心理衡鑑及病歷
    紀錄等各項因素後，認被告於行為時並無心神喪失或精神耗
    弱之狀態，其行為應有完全之責任能力等情，有該院94年6
    月18日馬院醫精字第941330號函所附之精神鑑定報告書1 份
    在卷足稽（見本院卷第56頁），是被告為本件犯行時，應非
    處於精神耗弱或心神喪失之狀態，併此敘明。爰審酌被告前
    已有多次竊盜前科，仍不知戒慎悔改，一再侵入他人住處竊
    取財物，對被害人財產安全及居住安寧影響非輕，及其犯罪
    次數、竊得財物價值、犯罪後坦承犯行，並其犯罪動機、目
    的、手段、品行、智識程度等一切情狀，量處如主文所示之
    刑。
據上論斷，應依刑事訴訟法第273 條之1 第1 項、第299 條第1
項前段，刑法第56條、第321 條第1 項第1 款、第2 項、第306
條第1 項、第55條、第26條前段、第47條，罰金罰鍰提高標準條
例第1 條前段，判決如主文。
本案經檢察官陳銘鋒到庭執行職務。
中　　華　　民　　國　　94　　年　　10　　月　　19　　日
                  刑事第二庭法  官  馬傲霜
以上正本證明與原本無異。
如不服本判決，應於判決送達後10日內，向本院提出上訴狀。
                            書記官  陳玉瓊
中　　華　　民　　國　　94　　年　　10　　月　　19　　日
附錄本判決論罪科刑依據之法條：
中華民國刑法第321 條
  犯竊盜罪而有左列情形之一者，處6 月以上、5 年以下有期徒
  刑：
  1. 於夜間侵入住宅或有人居住之建築物、船艦或隱匿其內而
     犯之者。
  2. 毀越門扇、牆垣或其他安全設備而犯之者。
  3. 攜帶兇器而犯之者。
  4. 結夥三人以上而犯之者。
  5. 乘火災、水災或其他災害之際而犯之者。
  6. 在車站或埠頭而犯之者。
  前項之未遂犯罰之。
中華民國刑法第306條
  無故侵入他人住宅、建築物或附連圍繞之土地或船艦者，處1
  年以下有期徒刑、拘役或300元以下罰金。
  無故隱匿其內，或受退去之要求而仍留滯者，亦同。
